# 不明白这段话

提问人：liubin988513 时间：2012-04-11 02:34:52
Whether a call option, in substance, gives the acquiring entity present access to such benefits depends on the terms of the call option, and judgement is required to make this assessment. A call option is likely to give the acquiring entity present access to benefits associate with that ownership interest when the option price is fixed (or determinable) and it is agreed between the parties that no dividends will be paid to the other shareholders, or the terms are set such that the other shareholders effectively receive only a lender's return. This is because any accretion in the fair value of the option (for example, due to improved financial performance of the acquiree subsequent to the granting of the call option) is likely to be realised by the acquirer. 请教各位老师，这段话怎么理解比较好。不允许分配股利，能够后期购买股权能够享受这块净资产。但为什么价格限定死就可以呢 不明白。谢谢。
该贴已经同步到 liubin988513的微博

回答人：chenyiwei
不清楚你所引用的这一段的背景，是否在讨论权益工具和债务工具的划分问题？这类问题可能和近期讨论较多的以信托持股形式实现的债务融资较为接近，你可以搜索一下本版面上的类似问题讨论。